臺灣板橋地方法院刑事判決　　　　　　　　　　　　　九十一年度易字第六七三號
　　公　訴　人　臺灣板橋地方法院檢察署檢察官
　　被　　　告　甲○○
右列被告因妨害秩序案件，經檢察官提起公訴（九十一年度偵字第一一八三號），本
院判決如左：
    主  文
甲○○以文字、圖畫，公然煽惑他人犯罪，累犯，處有期徒刑肆月，如易科罰金，以
佰元折算壹日。扣案之六合彩明牌走勢圖拾壹份、六合彩解說板壹塊、開獎單伍份
、解說筆壹支均沒收。
    事  實
一、甲○○曾多次犯妨害秩序罪，甫經本院於民國八十七年十一月二日以八十七年度
    易字第四三三六號判處有期徒刑八月，八十八年二月九日由台灣高等法院以八十
    八年上易字第一六五號判決駁回上訴確定，並於八十九年六月二日入監執行完畢
    ，猶不知悔改，復於九十年十二月二十五日上午八時四十五分起，在臺北縣三重
    市○○○路大同公園內，以文字公然煽惑他人簽賭六合彩而賭博，並販賣六合彩
    明牌予不特定之人供簽賭之用，嗣於同日九時三十分許，經警當場查獲，並扣得
    其所有、供販賣六合彩明牌所用之六合彩明牌走勢圖十一份、六合彩解說板乙塊
    、開獎單五份、解說筆一支。
二、案經臺北縣警察局三重分局報請台灣高等法院檢察署檢察官偵查起訴。
    理  由
一、訊據被告甲○○矢口否認妨害秩序犯行，辯稱：沒有在那裡販賣六合彩明牌，只
    是與朋友喝茶云云。惟查，右揭犯罪事實，業據被告甲○○於警訊時坦承不諱，
    復有扣案如事實欄所示等物在卷可資佐證，被告於警訊及偵查中均坦承扣案之六
    合彩走勢圖、解說板、開獎單及解說筆係其所有，則被告茍係前往案發地點與朋
    友喝茶，何須攜帶六合彩走勢圖、解說板、開獎單及解說筆等物？足認被告所辯
    顯係卸責之詞，並非可採。是本件事證明確，被告犯行洵堪認定。
二、核被告甲○○所為，係犯刑法第一百五十三條第一款之罪嫌。又被告曾多次犯妨
    害秩序罪，甫經本院判處有期徒刑八月確定，並於八十九年六月二日入監執行完
    畢，此有台灣高等法院檢察署刑案資料簡覆表一件在卷可稽，其於五年內再犯本
    件有期徒刑以上之罪，為累犯，應依刑法第四十七條規定加重其刑。爰審酌被告
    之犯罪動機、目的、犯後之態度等一切情狀，量處如主文所示之刑，並諭知易科
    罰金之折算標準。扣案之六合彩明牌走勢圖十一份、六合彩解說板一塊、開獎單
    伍份、及解說筆一支，係供犯罪所用之物，且均為被告所有，已據其供明在卷，
    依法併予宣告沒收。
據上論斷，應依刑事訴訟法第二百九十九條第一項前段，刑法第一百五十三條第一款
、第四十七條、第四十一條第一項、第三十八條第一項第二款，罰金罰鍰提高標準條
例第一條前段、第二條，判決如主文。
本案經檢察官壽勤偉到庭執行職務
中      華      民      國      九十一      年    三    月    二十八    日
                                  臺灣板橋地方法院刑事第一庭
                                      法  官    胡  堅  勤
右正本證明與原本無異。
如不服本判決，應於判決送達後十日內，向本院提出上訴狀。
                                      書記官    劉  文  美
中      華      民      國      九十一      年    三    月    二十八    日
附錄本案所犯法條全文
中華民國刑法第一百五十三條
(煽惑他人犯罪或違背法令罪)
以文字、圖畫、演說或他法，公然為左列行為之一者，處二年以下有期徒
刑、拘役或一千元以下罰金：
一  煽惑他人犯罪者。
二  煽惑他人違背命令，或抗拒合法之命令者。
